【裁判字號】    89,上易,176
【裁判日期】    890412
【裁判案由】    詐欺
【裁判全文】
臺灣高等法院臺中分院刑事判決          民國八十九年度上易字第一七六號
    上  訴  人
    即  被  告  辛○○
    選任辯護人  張益隆
右上訴人因詐欺案件，不服台灣彰化地方法院中華民國八十八年十一月卅日第一審判
決（民國八十八年度易緝字第五三號，起訴案號：台灣彰化地方法院檢察署民國八十
七年度偵字第二○○○、二○九四號），提起上訴，本院判決如左：
    主      文
上訴駁回。
    事實及理由
一、本案經本院審理結果，認第一審法院依刑法第二十八條、第五十六條、第三百三
    十九條第一項，罰金罰鍰提高標準條例第一條前段，判處上訴人即被告辛○○（
    以下簡稱被告）有期徒刑一年二月，其認事用法，核無不合，量刑亦稱妥適，應
    予維持，並引用第一審判決書記載之事實、證據及理由（如附件）。
二、被告上訴意旨，仍執陳詞，否認犯罪，惟查原判決如何認定被告與已判處罪刑確
    定之張平政、張朝彥及己○○等共同連續詐欺取財，已於判決理由欄，詳予說明
    ，且其於本院審理中請求傳訊之證人甲○○係證稱，僅知被告在富年商行送貨，
    其他做何事並不清楚，另證人傅琳義則證稱，經己○○介紹，被告係富年商行經
    理，被告與伊接洽，向七銘公司下單訂購貨品及指定送貨地點等語（見本院卷第
    四二、四三頁），均不足為有利於被告之證明，被告否認犯行，殊無可取，其上
    訴為無理由，應予駁回。
三、被告另請求傳訊之證人戊○○、丙○○、己○○等已於警訊、偵查、原審分別陳
    述明確，經本院傳喚未到庭，認無再予傳訊之必要，併此明。
四、據上論斷，應依刑事訴訟法第三百七十三條、第三百六十八條，判決如主文。
本案經檢察官庚○○到庭執行職務。
中      華      民      國    八十九     年      四       月    十二    日
                                  臺灣高等法院臺中分院刑事第一庭
                                        審判長法  官  陳  紀  綱
                                              法  官  蕭  錦  鍾
                                              法  官  陳  登  源
右正本證明與原本無異。
不得上訴。
                                書記官  林  桂  鳳
中      華      民      國    八十九     年      四       月    十四    日
                                                                        Ｆ
臺灣彰化地方法院刑事判決                          八十八年度易緝字第五三號
    公  訴  人  臺灣彰化地方法院檢察署
    被      告  辛  ○  ○  男三十六歲（民國○○○年○○月○日生）
                            住彰化縣員林鎮○○里○○路○段二四巷十一號
                            居南投縣信義鄉東埔村開高巷六十之二號
                            身分證統一編號：Ｎ一二七三九九五號
右列被告因詐欺案件，經檢察官提起公訴 (八十七年度偵字第二０００、二０九四號
)，及移送併案審理（八十七年度偵字第二六二四號），本院判決如左：
    主  文
辛○○共同連續意圖為自己不法之所有，以詐術使人將本人之物交付，處有期徒刑壹
年貳月。
    事  實
辛○○與張平政、張朝彥兄弟二人（業經另行判處罪刑在案）及己○○（俟到案後另
結）共同基於意圖為自己不法所有之概括犯意聯絡，以設於彰化縣北斗鎮○○路○段
一九０巷十三號之富年商行（登記負責人為己○○）為掩飾，連續於附表所示之時間
，向七銘企業股份有限公司（簡稱七銘公司）台中營業所等被害人詐購各類進口洋酒
、飲料等貨物，並以支票搪塞或推拖支付貨款。嗣於八十七年二月二十二日乘星期假
日之便，僱用不知情貨車，將前開所購進之大量貨物，自前述地點倉庫全數搬走一空
，且逃避無。案經七銘公司及丁○○訴請臺灣彰化地方法院檢察署檢察官偵查起訴
，及附表編號二、三等被害人訴由彰化縣警察局北斗分局報請同署檢察官移送併案審
理。
    理  由
一、訊據被告辛○○矢口否認有何前開詐欺犯行，辯稱：其僅係受僱於己○○在富年
    商行從事業務工作，偶爾受命叫貨、送貨或收款，並非參與富年商行之全部經營
    業務，富年商行關閉後，所有商品均不知被搬往何處，己○○所交付其薪資支票
    亦遭退票，其並無詐欺被害人云云。
二、惟查右開犯罪事實，業據被害人七銘公司等於警訊及偵、審中迭次指訴綦詳，並
    提出如附表所示之證物在卷可資佐證。即同案共犯己○○於警訊（八十七年三月
    八日）中亦供稱：「我是富年商行負責人，員工有會計戊○○、業務經理辛○○
    、張平政及張朝彥。：：：因週轉不靈，無法支付貨款，所以我才閃避，至於七
   銘公司等三家酒商的酒類一批，則由辛○○轉賣他人。」「原本我們公司向亙春
    公司訂購的酒類，係放在北斗鎮○○路一九０巷十三號富年商行內，而由辛○○
    賣出的，至於賣到那裡我就不知道」等語。另據證人即富年商行之下游經銷商丙○○於警訊（八十七年三月九日）及偵查（八十七年四月十日）中證稱：「我之
    前向富年行辛○○訂購二百箱紅酒，而富年行上游酒商七銘公司於八十七年二月
    十九日由傅琳義隨車將酒類裝載卡車南下，除了將我所訂購之二百箱紅酒卸入我
    溪湖鎮○○路○段六六六號倉庫內，又將卡車上富年行訂購之其他酒類，一併卸
    到倉庫前，我就表示富年行其他卸下的酒，不是我所訂購的，我不負責，後來傅
    琳義告訴我天候已晚，暫時先讓他放置，過了好幾天，辛○○還未與我聯絡載走
    其他的酒，辛○○又向我表示，他寄放的那一批酒，先由我代為販售，賣了多少
    數量才與他結帳，：：：」等語。此外證人即富年商行會計戊○○於警訊及偵、
    審中又分別證稱：「富年商行負責人是己○○，業務經理有辛○○、張平政和張
    朝彥，：：：我在公司只負責接聽電話，實際的運作我不清楚，而公司倉庫只有
    二付鑰匙，我聽張朝彥說鑰匙係防盜、遙控無法拷貝，分別由辛○○及張朝彥持
    有」，「富年商行內負責人是己○○、張平政、張朝彥、辛○○等人，他們有說
    他們是合夥人，公司所有業務都是這幾個人在處理」，「辛○○是八十六年底才
    來的，據己○○及張平政稱他亦是股東，：：：倉庫由張朝彥及辛○○管理，電
    動門（遙控）由他們負責開門」等語。足證被告確有參與己○○等人共同以富年
    商行為名對外營業，且對該商行之事務均知之甚詳，並有獨立決定權限，其事後
    辯稱僅受僱送貨、叫貨等，無非卸責之詞。復參以被告與己○○等除拒付貨款外
    ，又於八十七年二月中旬大量購貨（價額共計達三百十萬六千六百六十元），且
    於同年月二十二日利用星期假日之便，將全部倉庫內之貨物搬離他處，使被害人
    無從求償，其有為自己不法所有之意圖甚明。被告事後否認有詐欺犯行，核係諉
    卸之詞，不足採信。本件事證明確，被告之犯行堪以認定。
三、核被告所為，係犯刑法第三百三十九條第一項之詐欺取財罪。其與張平政、張朝
    彥及己○○間，有犯意聯絡及行為分擔，均為共同正犯。其先後多次詐欺犯行，
    時間緊接，方法相同，觸犯同一罪名，顯係基於概括犯意連續為之，應依連續犯
    論以一罪，並加重其刑。被告所犯如附表編號二、三部分之詐欺犯行，雖未據起
    訴，然因與已起訴且經認定有罪部分，有連續犯裁判上一罪之關係，為起訴效力
    所及，本院自得併予審究。爰審酌被告犯罪之動機、目的、手段、所生之危害及
    犯罪後之態度等一切情狀，各量處如主文所示之刑，以示懲儆。
據上論斷，應依刑事訴訟法第二百九十九條第一項前段，刑法第二十八條、第五十六
、第三百三十九條第一項，罰金罰鍰提高標準條例第一條前段，判決如主文。
中      華      民      國    八十八    年     十一     月     三十     日
                                        法      官   邱  顯  祥
右正本證明與原本無異。
如不服本判決，應於送達後十日內向本院提出上訴狀(須附繕本)。
告訴人或被害人對於判決如有不服具備理由請求檢察官上訴者，其上訴期間之計算係
以檢察官收受判決正本之日期為準。
                                        法院書記官    林  文  斌
中      華      民      國    八十八    年     十二     月     二       日
刑法第三百三十九條
意圖為自己或第三人不法之所有，以詐術使人將本人或第三人之物交付者，處五年以
下有期徒刑、拘役或科或併科一千元以下罰金。
以前項方法得財產上不法之利益或使第三人得之者亦同。
前二項之未遂犯罰之。
附表：
編號：一
時間：八十六年十月初起至八十七年二月二十日止。
被害人：七銘企業股份有限公司（傅琳義）。
詐欺方法：先後由張平政、己○○或辛○○出面向被害人訂購各類進口葡萄酒及洋酒
          ，計八十六年十月份價款新台幣（下同）一百零三萬一千七百八十六元，
          十二月份十九萬八千一百六十元，八十七年一月份九十一萬四千四百元，
          二月份二百五十三萬二千三百六十元，除曾退貨二十二萬六千二百六十元
          ，及給付九萬三千二百六十元貨款外，其餘價款共計四百三十五萬七千一
          百八十六元，均未支付，且於八十七年二月二十二日將貨物搬運一空，不
          知去向。
詐欺價額：四百三十五萬七千一百八十六元。
證據：出貨單二十三紙、支票及退票理由單六紙、明細表一紙。
編號：二
時間：八十七年二月十八日至同年月二十一日。
被害人：乙○○○有限公司台中區經銷商（陳文德）。
詐欺方法：由己○○出面向被害人詐購傑克紅酒等各式進口酒類，共計一千一百四十
          瓶，八十七年二月二十一日送貨後，由張朝彥點收，並表示二日後收支票
          貨款，被害人屆期前往收款，所有貨物已全部搬離，人去樓空。
詐欺價額：四十一萬四千九百元。
證據：出貨單一紙。
編號：三
時間：八十七年一月二十三日至同年二月十三日。
被害人：亙春企業有限公司（陳東賀）。
詐欺方法：由張朝彥囑不知情之會計人員戊○○於八十七年一月二十三日以電話向被
          害人訂購旺來紅酒九百六十瓶、凍頂白露三百瓶，被害人於同年二月十三
          日送貨，並約定月底繳付貨款，被害人於同年二月二十五日前往收款，貨
          物已搬運一空，不見任何負責之人。
詐欺價額：三十七萬零八百元。
證據：出貨單一紙。
編號：四
時間：八十七年二月十八日至同年月十九日。
被害人：新旗實業有限公司（丁○○）。
詐欺方法：由己○○於八十七年二月十八日以電話向被害人詐購各式汽水、可樂、麥
          茶等飲料，共九百二十箱，被害人於翌日送貨，數日後前往收款時，已人
          去樓空，所購貨物均搬運不知去向。
詐欺價額：十四萬二千六百元。
證據：出貨單一紙。


司法院資訊處製作；財團法人民間司法改革基金會備份。
